臺灣高等法院刑事裁定
111年度聲字第3992號
聲  請  人  臺灣高等檢察署檢察官
受  刑  人  真國英（大陸地區人民）  




上列聲請人因受刑人詐欺等案件，先後經判決確定，有二裁判以
上，聲請定其應執行之刑（聲請案號：臺灣高等檢察署111年度
執聲字第1796號），本院裁定如下：
    主  文
真國英犯如附表所示各罪所處之刑，應執行有期徒刑貳年陸月。
    理  由
一、聲請意旨略以：受刑人真國英因詐欺等數罪，先後經判決確
    定如附表，應依刑法第53條、第51條第5款規定，定其應執
    行之刑，爰依刑事訴訟法第477條第1項規定聲請定應執行之
    刑等語。
二、經查，受刑人因犯如附表編號1至7所示之罪，先後經判處如
    附表編號1至7所示之刑，均經分別確定在案，且各罪均為裁
    判確定前所犯，有各該刑事判決書附卷可憑。又受刑人所犯
    各罪均不得易科罰金，茲據檢察官就附表所示各罪聲請定其
    應執行之刑，本院審核認其聲請正當，應依法定應執行之刑
    。
三、查受刑人所犯如附表所示各罪，均係加重詐欺取財罪，渠等
    罪質相同，惟係侵害不同人之財產法益，犯罪時間集中在民
    國109年9月至10月間；審酌受刑人所犯上開各罪所反映相同
    之人格，所犯上開諸罪均屬詐欺取財之犯罪類型，於併合處
    罰時，其責任重複非難程度高，與上開數罪所實現刑罰經濟
    的功能，及上開數罪對法益之侵害並無應予特別加重之必要
    ，如以實質累加方式執行，刑責恐將偏重過苛，不符現代刑
    事政策及刑罰之社會功能；參以編號1至3所示之罪，曾經本
    院110年度上訴字第1529號判決定應執行有期徒刑1年4月；
    編號4至7所示之罪，曾經本院111年度上訴字第405號判決定
    應執行有期徒刑2年；並參酌受刑人就本件定應執行刑表示
    意見略以：受刑人犯後坦承犯行，並繳清犯罪所得，嗣與被
    害人等達成和解，已賠償被害人等部分損害。又其家中有一
    重聽之兒子，迄今仍在輔大醫院定期追蹤治療中。另其必須
    支付兒子就醫的醫藥費、上學的學費、生活費、租金、被害
    人的和解金等，故家中經濟壓力大。綜上，懇請鈞院考量上
    情，從輕定刑等語（見受刑人111年12月6日聲請合併理由狀
    ）等一切情狀，在附表所示各罪宣告刑總和之上限等內、外
    部性界限，依刑法第51條第5款規定，定其應執行之刑如主
    文。
據上論斷，應依刑事訴訟法第477條第1項，刑法第53條、第51條
第5款，裁定如主文。
中　　華　　民　　國　　111 　年　　12　　月　　9　　日
                  刑事第十九庭  審判長法　官  曾淑華
                                      法　官  李殷君
                                      法　官  陳文貴
以上正本證明與原本無異。
如不服本裁定，應於收受送達後五日內向本院提出抗告狀。
                                      書記官  俞妙樺
中　　華　　民　　國　　111 　年　　12　　月　　9 　　日









附表
編            號  1 2 3 罪            名     加重詐欺取財罪    加重詐欺取財罪     加重詐欺取財罪 宣     告     刑  有期徒刑1年1月 有期徒刑1年3月 有期徒刑1年2月 犯   罪   日  期  109年10月5日 109年10月12日 109年10月13日 偵   查   機  關年   度   案  號  新北地檢109年度偵字第37122號 新北地檢109年度偵字第37122號 新北地檢109年度偵字第37122號 最  後   事實審 法    院 臺灣高院 臺灣高院 臺灣高院  案    號 110年度上訴字第1529號 110年度上訴字第1529號 110年度上訴字第1529號  判決日期 110年9月29日 110年9月29日 110年9月29日 確  定   判  決 法    院 臺灣高院 臺灣高院 臺灣高院  案    號 110年度上訴字第1529號 110年度上訴字第1529號 110年度上訴字第1529號  判    決確定日期 110年11月9日 110年11月9日 110年11月9日 是否為得易科罰金之案件           否          否          否 備            註  新北地檢110年度執他字第4038號 新北地檢110年度執他字第4038號 新北地檢110年度執他字第4038號   編號1至3所示之罪，曾經臺灣高院110年度上訴字第1529號判決定應執行有期徒刑1年4月   















編            號  4 5 6 罪            名     加重詐欺取財罪    加重詐欺取財罪     加重詐欺取財罪 宣     告     刑  有期徒刑1年2月 有期徒刑1年2月 有期徒刑1年1月 犯   罪   日  期  109年9月29日 109年9月30日 109年9月30日 偵   查   機  關年   度   案  號  臺北地檢109年度偵字第30754號等 臺北地檢109年度偵字第30754號等 臺北地檢109年度偵字第30754號等 最  後   事實審 法    院 臺灣高院 臺灣高院 臺灣高院  案    號 111年度上訴字第405號 111年度上訴字第405號 111年度上訴字第405號  判決日期 111年4月12日 111年4月12日 111年4月12日 確  定   判  決 法    院 最高法院 最高法院 最高法院  案    號 111年度台上字第3670號 111年度台上字第3670號 111年度台上字第3670號  判    決確定日期 111年8月3日 111年8月3日 111年8月3日 是否為得易科罰金之案件           否          否          否 備            註  臺北地檢111年度執字第4263號 臺北地檢111年度執字第4263號 臺北地檢111年度執字第4263號   編號4至7所示之罪，曾經臺灣高院111年度上訴字第405號判決定應執行有期徒刑2年   



















編            號  7 （以下空白）      （以下空白） 罪            名     加重詐欺取財罪   宣     告     刑  有期徒刑1年1月   犯   罪   日  期  109年9月30日   偵   查   機  關年   度   案  號  臺北地檢109年度偵字第30754號等   最  後   事實審 法    院 臺灣高院    案    號 111年度上訴字第405號    判決日期 111年4月12日   確  定   判  決 法    院 最高法院    案    號 111年度台上字第3670號    判    決確定日期 111年8月3日   是否為得易科罰金之案件           否   備            註  臺北地檢111年度執字第4263號     編號4至7所示之罪，曾經臺灣高院111年度上訴字第405號判決定應執行有期徒刑2年